# 新准则下母公司长投列示

提问人：jackiechen8623 时间：2014-12-05 15:00:01
被审计单位为产业集团公司，母公司长期股权投资挂A、B两个单位，其中母公司持股A公司100%，持股B公司30%。 B公司另外由A单位持股60%，其他非关联单位持股10%。
年末在出具合并财务报表附注中披露的母公司个别报表长投时，披露A公司为子公司，B公司是披露在长投子公司中，还是可供出售金融资产？

回答人：chenyiwei
B也是该集团公司的母公司，所以集团直接持有B的 30 ％股权应作为长期股权投资，成本法核算，而不是金融资产。